臺灣臺北地方法院刑事判決　　　　　　 100年度易字第2379號
公　訴　人　臺灣臺北地方法院檢察署檢察官
被　　　告　鄭勝方
上列被告因竊盜案件，經檢察官提起公訴（100年度偵字第15656
號），被告於準備程序就被訴事實為有罪之陳述，本院裁定進行
簡式審判程序，判決如下：
    主  文
鄭勝方犯攜帶兇器竊盜罪，累犯，處有期徒刑壹年。
    事  實
一、鄭勝方前因竊盜、詐欺等案件，經臺灣板橋地院以97年度簡
    字第5594號、97年度簡字第6242號、臺灣臺北地方法院以97
    年度易字第2599號，各判處有期徒刑5月、4月、8月、4月確
    定，嗣經裁定定應執行刑有期徒刑1年6月，甫於99年1月29
    日縮短刑期執行完畢。仍意圖為自己不法之所有，於100年5
    月30日凌晨5時，至新北市○○區○○路1段80巷口，持客觀
    上足以對人之生命、身體安全構成威脅而具有危險性之一字
    起子，撬開停放於該處價值新臺幣（下同）約57萬元之車牌
    號碼8500-33號自用小貨車1台（該車為和運租車有限公司所
    有，亞太環境科技有限公司（下稱亞太公司）長期租賃使用
    中）且該車內置放價值435萬431元之空氣檢測儀器1批一併
    竊得逃逸，嗣鄭勝方將車內空氣檢測儀器棄置新北市板橋區
    四汴頭抽水站，並將其餘物品搬至住處，將車輛棄置新莊區
    ○○路694巷口（已尋獲，由亞太公司員工施建州領回）。
    嗣因亞太公司員工邱順德報警，為警在鄭勝方家中扣得其餘
    預備變賣之空氣生物採樣器2箱（價值19萬4000元）、腳架2
    個及黑色箱子1個，始為警查獲。
二、案經新北市政府警察局新店分局移送臺灣臺北地方法院檢察
    署檢察官偵查起訴。
    理  由
一、按適用簡式審判程序之有罪判決書之製作，準用刑事訴訟法
    第454條之規定，同法第310條之2定有明文。本件經合議庭
    裁定由受命法官獨任進行簡式審判程序，爰依照前開法律規
    定，準用刑事訴訟法第454條為判決書之製作，先予敘明。
    又按簡式審判程序之證據調查，不受刑事訴訟法第159條第1
    項所定：「被告以外之人於審判外之言詞或書面陳述，不得
    作為證據。」之限制，此見同法第273條之2規定甚明，據此
    ，本件證人施建州、邱順德於警詢時之證述，雖均屬被告以
    外之人於審判外所為之陳述，亦得作為證據，併予敘明。
二、上開事實，業據被告於偵查及本院審理時坦承不諱（見偵卷
    第50至51頁；院卷第20至24頁），核與證人即亞太環境科技
    有限公司之員工邱順德、施建州於警詢時之證述相符（見偵
    卷第2至7頁）；復有贓物認領保管單等件在卷可稽（見偵卷
    第16至21頁）。綜上，足認被告之上揭任意性自白與事實相
    符，堪信為真實。是本件事證明確，被告之上揭竊盜犯行，
    堪以認定，應予依法論科。
三、按刑法第321條第1項第3款之攜帶兇器竊盜罪，係以行為人
    攜帶兇器竊盜為其加重條件，此所謂兇器，其種類並無限制
    ，凡客觀上足對人之生命、身體、安全構成威脅，具有危險
    性之兇器均屬之，且祇須行竊時攜帶此種具有危險性之兇器
    為已足，並不以攜帶之初有行兇之意圖為必要（最高法院79
    年臺上字第5253號判例意旨參照）。查被告於警詢時已供承
    ：伊是以一字起子先將自小貨車8500-33之車窗撬開等語（
    見偵卷第9頁），被告行竊時所攜帶之一字起子，既能用以
    撬開車窗，足見上開工具之材質堅硬，客觀上應為足以殺傷
    人生命、身體之器械，顯為具有危險性之兇器。是本件被告
    攜帶兇器竊盜，核其所為，係犯刑法第321條第1項第3款之
    攜帶兇器竊盜罪。又被告有如犯罪事實欄一所載之犯罪科刑
    執行情形，有臺灣高等法院被告前案紀錄表在卷足憑，是被
    告前受有期徒刑執行完畢後，5年內故意再犯本件法定刑為
    有期徒刑以上之罪，應論以累犯並加重其刑。審酌被告正值
    青壯，應思正當途徑賺取財物，前有竊盜前科，再為本案犯
    行，被害人失竊財物價值非輕，原不宜輕縱，惟念其犯後坦
    承犯行，態度良好，所竊得財物均據被害人領回，所生危害
    減輕，有贓物認領保管單1份在卷可參（見偵卷第21頁），
    並斟酌其犯罪動機、手段、智識程度等一切情狀，爰量處公
    訴人求處如主文所示之刑。另查被告行竊時持以撬開車窗所
    使用之工具一字起子1支雖為被告所有且係供本件犯行所用
    之物，惟未經扣案，復無證據可資證明尚存在，且亦非義務
    沒收之物，爰不予宣告沒收，附此敘明。
據上論斷，應依刑事訴訟法第452條、第273條之1第1項、第299
條第1項前段，刑法第321條第1項第3款、第47條第1項、第38條
第1項第2款，判決如主文。
本案經檢察官劉承武到庭執行職務。
中    華    民    國   100    年    9     月    30    日
                    刑事第一庭  法  官  洪英花
以上正本證明與原本無異。
如不服本判決應於收受送達後10日內向本院提出上訴書狀，並應
敘述具體理由；其未敘述上訴理由者，應於上訴期間屆滿後20日
內向本院補提理由書（均須按他造當事人之人數附繕）「切勿逕
送上級法院」。
                                書記官  張鈞雅
中    華    民    國   100    年    9     月    30    日
附錄本案論罪科刑法條全文：
刑法第321 條：
犯竊盜罪而有下列情形之一者，處6月以上、5年以下有期徒刑，
得併科新臺幣10萬元以下罰金：
一、侵入住宅或有人居住之建築物、船艦或隱匿其內而犯之者。
二、毀越門扇、牆垣或其他安全設備而犯之者。
三、攜帶兇器而犯之者。
四、結夥三人以上而犯之者。
五、乘火災、水災或其他災害之際而犯之者。
六、在車站、埠頭、航空站或其他供水、陸、空公眾運輸之舟、
    車、航空機內而犯之者。
前項之未遂犯罰之。